#### Contato

salessantos250@gmail.com

www.linkedin.com/in/rafaelsales-252b7511b (LinkedIn)

### Principais competências

Desenvolvimento de software Sistemas operacionais Software

# Rafael Sales

Desenvolvedor de Software Full Stack Jr Vitória da Conquista

#### Resumo

Aproximadamente 4 anos, que iniciei na área de tecnologia e informação "T.I", com o inicio da graduação em sistemas de informação, já tive experiências desde órgãos públicos como, universidades, hospitais, atuando no setor de suporte ao usuário. Há mais ou menos dois anos, ingressei de vez na área da programação, aprofundando meus estudos em angular, e java, com o desafio de implementar um sistema de ordem de serviço no hospital de base de vitória da conquista, onde atuava no setor de ti, a partir dai foi meu ponto de partida para atuar como desenvolvedor de sistemas.

## Experiência

**TIVIC** 

2 anos 1 mês

Desenvolvedor de software júnior janeiro de 2020 - Present (1 ano 8 meses)

Vitória da Conquista, Bahia, Brasil

Estagiário de desenvolvimento de software agosto de 2019 - Present (2 anos 1 mês)

Vitória da Conquista, Bahia, Brasil

Uneb - Universidade Do Estado Da Bahia Estagiário de sistemas da informação outubro de 2017 - agosto de 2018 (11 meses) Ipiaú, Bahia, Brasil

## Formação acadêmica

Faculdade de Tecnologia e Ciências (2016 - 2019)